【裁判字號】    99,裁,1384
【裁判日期】    990617
【裁判案由】    營業稅
【裁判全文】
最  高  行  政  法  院  裁  定
                                      99年度裁字第1384號
上  訴  人  金泰鑫工業股份有限公司
代  表  人  甲○○
被 上訴 人  財政部臺灣省中區國稅局
代  表  人  乙○○
上列當事人間營業稅事件，上訴人對於中華民國99年4月7日臺中
高等行政法院99年度訴字第14號判決，提起上訴，本院裁定如下
：
    主  文
上訴駁回。
上訴審訴訟費用由上訴人負擔。
    理  由
一、按對於高等行政法院判決之上訴，非以其違背法令為理由，
    不得為之，行政訴訟法第242條定有明文。依同法第243條第
    1項規定，判決不適用法規或適用不當者，為違背法令；而
    判決有同條第2項所列各款情形之一者，為當然違背法令。
    是當事人對於高等行政法院判決上訴，如依行政訴訟法第24
    3條第1項規定，以高等行政法院判決有不適用法規或適用不
    當為理由時，其上訴狀或理由書應有具體之指摘，並揭示該
    法規之條項或其內容；若係成文法以外之法則，應揭示該法
    則之旨趣；倘為司法院解釋或本院之判例，則應揭示該判解
    之字號或其內容。如以行政訴訟法第243條第2項所列各款情
    形為理由時，其上訴狀或理由書，應揭示合於該條項各款之
    事實。上訴狀或理由書如未依此項方法表明者，即難認為已
    對高等行政法院判決之違背法令有具體之指摘，其上訴自難
    認為合法。
二、本件上訴人對於臺中高等行政法院99年度訴字第14號判決（
    下稱原判決）提起上訴，雖略以：原審未審究訴外人賴淑華
    、賴淑淨、賴顗文、賴詩玫等犯罪集團利用從事代客記帳及
    報稅等職務之便，虛開、偽立不實統一發票銷售額「替換」
    上訴人交付委任申報繳納營業稅款之侵占犯罪行為（參臺灣
    高等法院臺中分院98年度上訴字第1061號刑事判決），原審
    對上訴人有利證據之取捨，有損上訴人依刑事訴訟法第488
    條刑事附帶民事訴訟請求犯罪者回復損害上訴人之權益，並
    同時抵繳本事件所生國家租稅保全之債權，且原審未予調查
    證據，實難令人甘服等語，為其論據。惟核上訴狀所載內容
    ，或係重述其在原審業經主張而為原判決摒棄不採之陳詞，
    或係就原審取捨證據、認定事實之職權行使事項，指摘其為
    不當，而未具體表明原判決究有如何合於不適用法規或適用
    不當、或有行政訴訟法第243條第2項所列各款之情形，尚難
    認為已對原判決之如何違背法令有具體之指摘。依首揭規定
    及說明，應認其上訴為不合法，應予駁回。
三、據上論結，本件上訴為不合法。依行政訴訟法第249條第1項
    前段、第104條、民事訴訟法第95條、第78條，裁定如主文
    。
中    華    民    國    99    年    6     月    17    日
                    最高行政法院第四庭
                        審判長法官  劉  鑫  楨
                              法官  劉  介  中
                              法官  林  文  舟
                              法官  曹  瑞  卿
                              法官  陳  鴻  斌

以  上  正  本  證  明  與  原  本  無  異
中    華    民    國    99    年    6     月    18    日
                              書記官  吳  玫  瑩

司法院資訊處製作；財團法人民間司法改革基金會備份。
